台灣台中地方法院刑事判決　　　　　　　　　　　　九十年度中簡上字第四二五號
　　上　訴　人
　　即　被　告　乙○○
右上訴人即因妨害家庭案件，不服本院臺中簡易庭中華民國九十年十月三十日九十年
度中簡字第一八０一號第一審簡易判決（臺灣臺中地方法院檢察署聲請簡易處刑案號
：九十年度偵字第一五六四一號）提起上訴，本院管轄之第二審合議庭判決如左：
    主  文
上訴駁回。
    理  由
一、本案經本院審理結果，認第一審判決之認事用法及量刑均無不當，應予維持，並
    引用第一審簡易判決書（含台灣台中地方法院檢察署檢察官簡易判決處刑聲請書
    ）記載之事實、證據及理由（如附件）。
二、上訴人即被告（下稱被告）乙○○上訴意旨略以：（一）原審量刑過重。（二）
    通姦人丙○○為警務人員，知法犯法，何以未治其應得之罪。（三）丙○○之妻
    甲○○對被告與丙○○間發生性關係一事，已經由被告於民國（下同）八十九年
    十一月底以電話告知而知情，並非如其所言不知情云云。惟查：（一）本件被告
    所犯妨害家庭罪行，業據被告於警訊及偵查中自白不諱，且核與告訴人甲○○之
    指述及證人丙○○之證述情節相符，復有法務部調查局民國（下同）九十年七月
    二十四日（九十）陸（四）字第九００四一二三六號函鑑定通知書一紙在卷足稽
    ，被告犯行洵堪認定，原審科刑時依刑法第五十七條各款規定審酌一切情狀，量
    處被告有期徒刑肆月，如易科罰金，以佰元折算壹日，量刑甚為妥適，被告上
    訴意旨認量刑過重，顯無理由。（二）按告訴乃論之罪，對於共犯之一人告訴或
    撤回告訴者，其效力及於其他共犯。刑事訴訟法第二百三十九條前段定有明文。
    本件告訴人甲○○既已於九十年三月十五日提出告訴狀對共犯之一人即被告乙○○提出告訴，依上開規定，其告訴效力自應及於共犯之通姦人丙○○，此部分檢
    察官漏未偵查，僅對被告乙○○一人聲請簡易判決處刑，實有未洽，是被告此部
    分之指摘雖有理由，然於本件判決結果不生影響，附此敘明。（三）次按告訴乃
    論之罪，其告訴應自得為告訴之人知悉犯人之時起，於六個月內為之。刑事訴訟
    法第二百三十七條第一項定有明文。查被告前揭告訴人已經由其在八十九年十一
    月底以電話告知而知悉本件通姦犯行等語，雖核與告訴人甲○○於本院調查時陳
    稱：於八十九年十一月二十五日伊有接到一名女子來電告知伊先生丙○○已和他
    名女子生了一位小孩，然該名女子並未表明身份等語相符，惟告訴人縱係於八十
    九年十一月間即知悉犯人為被告，其於九十年三月十五日始對被告提出告訴，亦
    未逾上揭告訴期間；又縱告訴人因接獲被告該通電話而知悉被告與丙○○之通姦
    犯行，亦不必然表示告訴人即有縱容或宥恕丙○○與被告間之通姦行為，況告訴
    人係於確知與丙○○通姦之相姦人係被告乙○○後，始具狀對被告提出告訴，益
    徵告訴人並無縱容或宥恕丙○○與被告間之通姦行為。（四）綜上所述，本件事
    證明確，原審認事用法並無不當，量刑亦屬妥適，被告上訴意旨指摘原判決不當
    ，為無理由，應予駁回。
據上論斷，應依刑事訴訟法第四百五十五條之一第一項、第三項、第三百七十三條、
第三百六十八條，判決如主文。
中      華      民      國    九十一    年      一      月     十八     日
                              臺灣臺中地方法院刑事第六庭
                                  審判長法  官  梁 堯 銘
          法  官  劉 麗 瑛
                                        法  官  許 月 馨
右正本證明與原本無異。
本件不得上訴。
                                        書記官
中      華      民      國    九十一    年      一      月     十八     日
附錄本案論罪科刑法條全文：
刑法第二百三十九條
有配偶而與人通姦者，處一年以下有期徒刑。其相姦者亦同。
